【裁判字號】    99,訴,2169
【裁判日期】    990831
【裁判案由】    毒品危害防制條例
【裁判全文】
臺灣板橋地方法院刑事判決              99年度訴字第2169號
公  訴  人  臺灣板橋地方法院檢察署檢察官
被      告  甲○○
上列被告因違反毒品危害防制條例案件，經檢察官提起公訴（99
年度毒偵字第3880號），本院裁定改用簡式審判程序審理，判決
如下：
    主  文
甲○○施用第一級毒品，累犯，處有期徒刑壹年。扣案之第一級
毒品海洛因貳包（合計驗餘淨重壹點伍壹公克）、第二級毒品甲
基安非他命拾貳包（合計驗餘淨重拾肆點參肆捌陸公克），均沒
收銷燬之。
    事  實
一、甲○○前於民國94年間因施用毒品案件，經本院裁定送觀察
    、勒戒後，認無繼續施用毒品之傾向，於94年2 月18日出所
    ，並由臺灣板橋地方法院檢察署檢察官於94年2 月24日以94
    年度毒偵字第227 號為不起訴處分確定。又於94年間因違反
    毒品危害防制條例案件，經本院於94年7 月18日以94年度簡
    字第2618號判處有期徒刑4 月確定，並於同年8 月26日易科
    罰金執行完畢（於本案構成累犯）。又於94年間因贓物案件
    ，經臺灣臺北地方法院於95年1 月10日以94年度簡字第1981
    號判處有期徒刑4 月確定（下簡稱甲案）。又於同年間因施
    用毒品案件，經臺灣臺北地方法院於96年4 月16日以94年度
    訴緝字第30號判處有期徒刑9 月確定（下簡稱乙案）。又於
    同年間因傷害案件，經臺灣臺北地方法院於96年3 月1 日以
    95年度易字第2133號判處有期徒刑3 月確定（下簡稱丙案）
    。又於同年間因施用毒品案件，經臺灣臺北地方法院於96年
    4 月23日以94年度訴字第1330號各判處有期徒刑1 年2 月、
    1 年，應執行有期徒刑2 年確定（下簡稱丁、戊案）。又於
    95年間因轉讓毒品案件，經臺灣高等法院於96年9 月26日以
    96年度上訴字第3324號判處有期徒刑1 年，減為有期徒刑6
    月確定（下簡稱己案）。又於96年間因施用毒品案件，經臺
    灣高等法院於96年8 月15日以96年度上易字第1368號判處有
    期徒刑6 月，減為有期徒刑3 月確定（下簡稱庚案）。上開
    甲、乙、丙、丁、戊五罪嗣經裁定各減為有期徒刑2 月、4
    月又15日、1 月又15日、7 月、6 月，甲、乙、丙三罪應執
    行有期徒刑7 月確定；丁、戊、己、庚四罪應執行有期徒刑
    1 年6 月確定，並接續執行，甫於98年3 月5 日執行完畢（
    於本案構成累犯）。詎其仍不知悔改，另基於同時施用第1
    級海洛因及第2 級毒品甲基安非他命之犯意，於99年4 月30
    日下午某時許，在臺北市○○區○○路2 段39巷21號住處，
    以將海洛因、甲基安非他命一起放入吸食器內，再以火燒烤
    之方式，同時施用第1 級毒品海洛因及第2 級毒品甲基安非
    他命乙次。嗣於同日23時5 分許，在臺北縣三重市○○○路
    299 號為警查獲，並扣得第1 級毒品海洛因2 包（合計驗餘
    淨重1.51公克）、第2 級毒品甲基安非他命12包（合計驗餘
    淨重14.3486 公克），經警採集其尿液送驗結果呈嗎啡及甲
    基安非他命陽性反應，始供承上情。
二、案經臺北縣政府警察局三重分局移送臺灣板橋地方法院檢察
    署檢察官偵查起訴。
    理  由
一、上揭犯罪事實業經被告甲○○於偵查及本院審理中坦承不諱
    （見臺灣板橋地方法院檢察署99年度毒偵字第3880號偵查卷
    第54頁、本院99年8 月13日準備程序筆錄、簡式審判筆錄）
    ，並有第1 級毒品海洛因2 包（合計驗餘淨重1.51公克）、
    第2 級毒品甲基安非他命12包（合計驗餘淨重14.3486 公克
    ）扣案可稽（見上開偵查卷第15頁）。而被告為警查獲後所
    採集之尿液經送檢驗結果確呈嗎啡、甲基安非他命陽性反應
    ，此有臺灣檢驗科技股份有限公司濫用藥物尿液檢驗報告1
    紙在卷可憑（見上開偵查卷第59頁）。又上開扣案之海洛因
    、甲基安非他命，經送檢驗結果確含海洛因、甲基安非他命
    成分，有法務部調查局濫用藥物實驗室鑑定書、交通部民用
    航空局航空醫務中心毒品鑑定書各1 紙在卷可憑（見上開偵
    查卷第61頁、62頁），足徵被告之任意性自白與事實相符。
    又被告有前揭觀察、勒戒及論罪科刑執行情形，有臺灣高等
    法院被告前案紀錄表1 份在卷可憑。是以，本件事證明確，
    被告所犯本件同時施用第1 、2 級毒品之犯行洵堪認定，應
    予依法論處。
二、核被告甲○○所為，係犯毒品危害防制條例第10條第1 項之
    施用第1 級毒品罪及同條第2 項之施用第2 級毒品罪。被告
    持有第1 級毒品海洛因、第2 級毒品甲基安非他命，既意在
    供己施用，其持有之低度行為應為施用之高度行為所吸收，
    均不另論罪。又被告坦承係將海洛因及甲基安非他命一起放
    入吸食器內，再以火燒烤之方式施用，衡情並無不值採信之
    處，復無其他證據足認被告係以不同方法分別施用，應認其
    係同時將海洛因及甲基安非他命一起放入吸食器內，再以火
    燒烤之方式施用，故被告以一行為同時施用第1 級、第2 級
    毒品，為想像競合犯，應依刑法第55條規定，從一重之施用
    第1 級毒品罪處斷，公訴人認為被告所犯上開2 罪間，犯意
    各別，罪名有異，應予分論併罰，容有誤會，附此敘明。末
    查，被告有如事實欄所載之論罪科刑及執行情形，有臺灣高
    等法院被告前案紀錄表1 份在卷足憑，其於有期徒刑執行完
    畢後5 年內，故意再犯本件有期徒刑以上之罪，為累犯，應
    依刑法第47條第1 項之規定加重其刑。爰審酌被告之素行非
    佳，前有多次施用毒品之犯行，仍不知悔悟，再次施用毒品
    ，無視於毒品對於自身健康之戕害及國家對於杜絕毒品犯罪
    之禁令，兼衡其犯罪之動機、目的、手段，同時施用第1 級
    毒品、第2 級毒品戕害自身健康及其犯後坦承犯行，態度良
    好等一切情狀，量處如主文所示之刑，以資懲儆。
三、扣案之海洛因2 包（合計驗餘淨重1.51公克）、甲基安非他
    命12 包 （合計驗餘淨重14.3486 公克），分屬第1 、2 級
    毒品（其內毒品與外袋無法析離完盡，應概認屬查獲之毒品
    ），不問屬何人所有，應依毒品危害防制條例第18條第1項
    前段之規定併予宣告沒收銷燬之。
四、本件經檢察官提起公訴，被告於準備程序中就被訴事實為有
    罪之陳述，經法官告知簡式審判程序之旨，並聽取公訴人、
    被告之意見後，本院合議庭裁定由受命法官獨任進行簡式審
    判程序，併予敘明。
據上論斷，應依刑事訴訟法第273 條之1 第1 項、第299 條第1
項前段，毒品危害防制條例第10條、第47條第1 項、第18條第1
項前段，刑法第11條前段、第55條，判決如主文。
本案經檢察官張瑞玲到庭執行職務。
中    華    民    國    99    年    8     月    31    日
                  刑事第十七庭  法  官  曾正耀
上列正本證明與原本無異。
如不服本判決，應於判決送達後10日內敘明上訴理由，向本院提
出上訴狀 (應附繕本) ，上訴於臺灣高等法院。其未敘述上訴理
由者，應於上訴期間屆滿後20日內向本院補提理由書「切勿逕送
上級法院」。
                                書記官  田世杰
中    華    民    國    99    年    8     月    31    日
附論罪科刑依據之法條：
毒品危害防制條例第10條
施用第1級毒品者，處 6 月以上 5 年以下有期徒刑。
施用第2級毒品者，處3年以下有期徒刑。

司法院資訊處製作；財團法人民間司法改革基金會備份。
